臺灣高雄地方法院刑事判決　　　　　　　94年度易字第1857號
公　訴　人　臺灣臺東地方法院檢察署檢察官
被　　　告　乙○○
上列被告因違反毒品危害防制條例案件，經臺灣臺東地方法院檢
察署檢察官聲請簡易判決處刑（94年度毒偵字第299 號），經臺
灣臺東地方法院認不宜以簡易判決處刑（原案號：94年度東簡字
第319 號），改為通常程序並移轉管轄（94年度易字第246 號）
，嗣被告就被訴事實為有罪之陳述，並聽取當事人之意見後，本
院合議庭裁定改依簡式審判程序由受命法官獨任進行審判程序，
並判決如下：
    主  文
乙○○連續施用第二級毒品，累犯，處有期徒刑參月，如易科罰
金，以佰元折算壹日。
    事  實
一、乙○○前因違反麻醉藥品管理條例、偽造文書、贓物、肅清
    煙毒條例等案件，經法院分別判處有期徒刑4 月、10月及7
    月確定，應執行有期徒刑行1 年4 月，另因違反肅清煙毒條
    例、麻醉藥品管理條例，經法院分別判處有期徒刑3 年4 月
    、7 月確定，應執行有期徒刑4 年，前2 者接續執行，於民
    國87年7 月18日因縮短刑期假釋出監，詎於假釋期間，復因
    違反槍砲彈藥刀械管制條例，經法院判處有期徒刑4 月確定
    ，經撤銷假釋，執行殘刑2 年8 月9 日，接續執行後於92年
    10 月20 日因縮刑期滿執行完畢。又乙○○曾因施用毒品案
    件，經法院裁定觀察、勒戒後，因認有繼續施用傾向，復經
    裁定令入戒治處所施以強制戒治，而於90年1 月8 日因停止
    戒治出所，於90年4 月17日期滿執行完畢。詎乙○○猶不知
    悔改，明知甲基安非他命業經公告列為毒品危害防制條例第
    2 條第2 項第2 款之第二級毒品，不得非法持有、施用，竟
    猶不知戒絕悔改，於前開施用毒品強制戒治執行完畢後，5
    年內復基於施用第二級毒品甲基安非他命之概括犯意，自94
    年1 月間某日起至94年4 月11日上午8 時許，在高雄市○鎮
    區○○路607 巷5 號住處及高雄某工地等處，以鋁箔紙燒烤
    之方式，平均1 、2 日1 次之頻率，連續施用第二級毒品甲
    基安非他命多次，嗣於94年4 月11日22時許，因另涉竊盜案
    件在臺東縣卑南鄉初鹿村後山往41林班地產業道路旁為警查
    獲，經其同意採集尿液送驗後，始知上情。
二、案經臺東縣警察局臺東分局報請臺灣高雄地方法院檢察署檢
    察官偵查後聲請簡易判決處刑。
    理  由
壹、程序方面：
一、按除被告所犯為死刑、無期徒刑、最輕本刑為3 年以上有期
    徒刑之罪或高等法院管轄第一審案件者外，於法院行準備程
    序進行中，被告先就被訴事實為有罪之陳述時，審判長得告
    知被告簡式審判程序之旨，並聽取當事人、代理人、辯護人
    及輔佐人之意見後，裁定進行簡式審判程序；且受命法官行
    準備程序，與法院或審判長有同一之權限；又簡式審判程序
    之證據調查，不受刑事訴訟法第159 條第1 項、第161條之2
    、第161 條之3 、第163 條之2 及第164 條至第170 條規定
    之限制，刑事訴訟法第273 條之1 第1 項、第279 條第2 項
    前段、第273條之1分別定有明文。
二、查本件被告乙○○所犯為死刑、無期徒刑、最輕本刑為3 年
    以上有期徒刑以外之罪，且非高等法院管轄第一審之案件，
    其於準備程序中就前揭被訴事實為有罪之陳述，經法官告知
    簡式審判程序之旨，並聽取公訴人及被告之意見後，本院認
    無不得或不宜改依簡式審判程序進行之處，爰依前揭規定，
    經本院合議庭裁定由受命法官獨任進行簡式審判程序，核先
    敘明。
貳、實體方面
一、上揭事實，業據被告乙○○於偵查及本院審理時均坦承不諱
    ，且查：
（一）被告於94年4 月11日，為警查獲而採集尿液並經送驗結果
      ，確呈甲基安非他命陽性反應之事實，有慈濟大學濫用藥
      物檢驗中心檢驗總表查詢編號000000000 號（嫌疑人尿液
      對照表，尿液編號：Ｂ021 號）1 份在卷可稽，核與被告
      自白相符，被告之自白足為論罪之依據，被告犯行洵堪認
      定。
（二）被告前因施用毒品案件，經本院裁定送觀察、勒戒後，認
      有繼續施用毒品之傾向，經裁定令入戒治處所施以強制戒
      治，於90年1 月8 日因停止戒治出所，而於90年4 月17日
      縮刑期滿執行完畢，並經臺灣臺東地方法院檢察署檢察官
      於90年4 月25日以90年度戒毒偵字第40號不起訴處分確定
      ，有前開不起訴處分書及臺灣高等法院被告前案紀錄表各
      1 份在卷可稽，其於強制戒治執行完畢後，5 年內再犯毒
      品危害防制條例第10條第2 項之施用第二級毒品犯行，所
      為與毒品危害防制條例第23條第2 項之規定相符，依法即
      應予論科。
二、按甲基安非他命，係毒品危害防制條例第2 條第2 項第2 款
    所稱之第二級毒品，故核被告所為，係犯該條例第10條第2
    項之施用第二級毒品罪。又被告持有第二級毒品甲基安非他
    命後，進而施用，其持有之低度行為為施用之高度行為所吸
    收，不另論罪。被告先後多次施用第二級毒品甲基安非他命
    之犯行，時間緊接，方法相同，觸犯構成要件相同之罪名，
    顯係基於概括犯意為之，依連續犯規定論以一罪，並依法加
    重其刑。查被告前因違反麻醉藥品管理條例、偽造文書、贓
    物、肅清煙毒條例等案件，經法院分別判處有期徒刑4 月、
    10月及7 月確定，應執行有期徒刑行1 年4 月，另因違反肅
    清煙毒條例、麻醉藥品管理條例，經法院分別判處有期徒刑
    3 年4 月、7 月確定，應執行有期徒刑4 年，前2 者接續執
    行，於87年7 月18日因縮短刑期假釋出監，詎於假釋期間，
    復因違反槍砲彈藥刀械管制條例，經法院判處有期徒刑4 月
    確定，經撤銷假釋，執行殘刑2 年8 月9 日，接續執行後於
    92年10月20日因縮刑期滿執行完畢，有前開被告前案紀錄表
    1 份可按，其受有期徒刑之執行完畢，5 年以內再犯本件有
    期徒刑以上之罪，為累犯，依法加重其刑，併遞加重之。爰
    審酌被告經觀察、勒戒及強制戒治後，尚未能戒絕毒癮，足
    證前開保安處分措施實難矯治其惡性，其屢次施用毒品而觸
    法，顯見其無悔改之意，意志不堅，一犯再犯，有失政府制
    定毒品危害防制條例之立法美意，本不宜寬貸，惟念其施用
    毒品乃自戕一己之身體健康，尚未害及他人，所生危害非大
    ，其施用之方式、頻率、次數、犯後均能坦承，態度良好及
    檢察官具體求刑等一切情狀，量處如主文所示之刑，並諭知
    易科罰金之折算標準，以資懲儆。
據上論斷，應依刑事訴訟法第452 條、第273 條之1 第1 項、第
299 條第1 項前段，毒品危害防制條例第10條第2 項，刑法第11
條、第56條、第47條、第41條第1 項前段，罰金罰鍰提高標準條
例第2 條，判決如主文。
本案經檢察官甲○○到庭執行職務。
中　　華　　民　　國　　94　　年　　11　　月　　30　　日
                  刑事第十五庭  法　官  陳筱蓉
以上正本證明與原本無異。
如不服本判決，應於收受送達後10日內向本院提出上訴書狀。
中　　華　　民　　國　　94　　年　　11　　月　　30　　日
　　　　　　　　　　　　　　    書記官  梁瑜玲
附錄本案論罪科刑法條全文：
毒品危害防制條例第10條
施用第一級毒品者，處六月以上五年以下有期徒刑。
施用第二級毒品者，處三年以下有期徒刑。
